臺灣臺南地方法院柳營簡易庭民事判決
110年度營簡字第373號
原      告  陰鳳英  

被      告  陳采瀅  

上列當事人間請求侵權行為損害賠償事件，原告就本院109年度
訴字第1559號詐欺案件提起附帶民事訴訟，經本院刑事庭以110
年度附民字第37號裁定移送前來，本院柳營簡易庭於民國110年1
1月16日言詞辯論終結，判決如下：
    主    文
一、被告應給付原告新臺幣450,000元，及自民國110年1月23日
    起至清償日止，按週年利率百分之5計算之利息。
二、訴訟費用新臺幣3,680元由被告負擔。
三、本判決得假執行。
    事實及理由
一、原告起訴主張：被告所屬詐騙集團於民國109年6月18日下午
    3時10分許，假冒原告姪子之名義，向原告佯稱其生意急需
    資金，致原告陷於錯誤，於同日下午3時20分許，將新臺幣
    （下同）450,000元匯入被告所申設並提供予該詐騙集團使
    用之第一商業銀行股份有限公司帳戶(戶名：陳采瀅、帳號
    ：00000000000，下稱系爭帳戶)，被告隨即於當日下午，自
    系爭帳戶提領上開款項(提領時間、方式及金額如附表所示)
    ，致原告受有450,000元之損害。爰依侵權行為法律關係請
    求被告負損害賠償責任等語。並聲明：（一）如主文第1項
    所示。（二）原告願供擔保，請准宣告假執行。
二、被告則以：對原告之起訴無意見，當初兩造曾為此進行調解
    ，但未達成共識。
三、得心證之理由：
(一)原告主張之上開事實，業據本院調取本院109年度訴字第155
    9號刑事卷宗核閱無訛，且為被告所不爭執，堪認為真實。
(二)因故意或過失，不法侵害他人之權利者，負損害賠償責任；
    數人共同不法侵害他人之權利者，連帶負損害賠償責任；造
    意人及幫助人，視為共同行為人，民法第184條第1項前段、
    第185條第1項前段、第2項分別定有明文。被告以上開方法
    對原告實施詐騙，致原告受有450,000元之損害，揆諸上開
    說明，被告視為共同行為人，應與詐騙集團成員連帶負責。
    又連帶債務之債權人，得對於債務人中之一人或數人或其全
    體，同時或先後請求全部或一部之給付，民法第273條第1項
    亦有明文。從而，原告依侵權行為法律關係，請求被告賠償
    其所受全部損害450,000元，為有理由，應予准許。
四、給付無確定期限者，債務人於債權人得請求給付時，經其催
    告而未為給付，自受催告時起，負遲延責任。其經債權人起
    訴而送達訴狀，或依督促程序送達支付命令，或為其他相類
    之行為者，與催告有同一之效力；遲延之債務，以支付金錢
    為標的者，債權人得請求依法定利率計算之遲延利息；應付
    利息之債務，其利率未經約定，亦無法律可據者，週年利率
    為百分之5，民法第229條第2項、第233條第1項前段、第203
    條分別定有明文。查原告之刑事附帶民事訴訟起訴狀繕本係
    於110年1月22日送達被告，有本院送達證書1份附卷可查，
    是原告請求被告給付自110年1月23日起至清償日止，按週年
    利率百分之5計算之法定遲延利息，為有理由，應予准許。
五、綜上所述，原告依侵權行為法律關係請求被告給付如主文第
    1項所示之金額、利息，為有理由，應予准許。又本件係屬
    民事訴訟法第427條第1項簡易訴訟事件所為被告敗訴之判決
    ，依同法第389條第1項第3款規定，應依職權宣告假執行。
    原告陳明願供擔保聲請宣告假執行，僅係促使本院職權之發
    動，並無准駁之必要，附此敘明。　　　
六、本件為刑事附帶民事訴訟，而由本院刑事庭移送民事庭，依
    刑事訴訟法第504條第2項之規定，免納裁判費，惟至本件言
    詞辯論終結時，因提解被告出庭而生其他訴訟費用即提解費
    3,680元之支出，本院爰依民事訴訟法第78條及第87條第1項
    之規定，確定訴訟費用之負擔如主文第2項所示。
七、據上論結，本件原告之訴為有理由，依民事訴訟法第436條
    第2項、第78條、第87條第1項、第389條第1項第3款，判決
    如主文。
中    華    民    國   110    年    11    月    30    日
                  臺灣臺南地方法院柳營簡易庭
                              法  官  陳  協  奇
以上正本係照原本作成。
如不服本判決，應於判決送達後20日內，向本院提出上訴狀並表
明上訴理由，如於本判決宣示後送達前提起上訴者，應於判決送
達後20日內補提上訴理由書（須附繕本）。
中　　華　　民　　國　　110 　年　　11　　月　　30　　日
                              書記官  黃  玉  真　　　　
附表：    編號 提領時間 提領方式 提領金額 (新臺幣) 1 109年6月18日 下午3時25分 臨櫃 360,000元 2 109年6月18日 下午3時38分 ATM 30,000元 3 109年6月18日 下午3時39分 ATM 30,000元 4 109年6月18日 下午3時40分 ATM 30,000元 合計   450,000元